最　高　行　政　法　院　裁　定
　　　　　　　　　　　　　　　　　　 96年度裁字第00745號
聲　請　人　甲○○
　　　　　　　　　　　　送達.
　　　　　　　　　　　　　 ）.
上列聲請人因退休事件，對於中華民國95年10月13日本院95年度
裁字第02263號裁定，聲請再審。本院裁定如下：
　　主  文
再審之聲請駁回。
再審訴訟費用由聲請人負擔。
　　理  由
一、按對於確定裁定聲請再審，依行政訴訟法第283條準用同法
    第277條第1項第4款之規定，必須表明再審理由及關於再審
    理由並遵守不變期間之證據。所謂表明再審理由，必須指明
    確定裁定有如何合於行政訴訟法第273條所定再審事由之具
    體情事，始為相當，倘僅泛言有再審事由而無具體情事者，
    仍難謂已合法表明再審事由，所為再審之聲請，即屬不合法
    。再按聲請再審，乃法院就因裁定確定而終結之事件更為審
    判之制度；並聲請再審，依行政訴訟法第283條及同法第281
    條準用之規定，除第5編再審程序別有規定外，準用關於各
    該審級訴訟程序之規定。又按提起再審之訴，必須由原確定
    判決之當事人，或該確定判決之既判力所及之人為再審原告
    或再審被告，其當事人方為適格。
二、聲請人聲請意旨略謂：依訴願法第8條之規定，上級機關本
    於法定職權所為之行政處分，交由下級機關執行者，以該上
    級機關為原處分機關。查銓敘部（原係訴外人，聲請人於本
    件聲請再審，將其變更為相對人）於民國（下同）86年3月3
    日以86台特二字第1408650號函示聲請人，顯然誤導聲請人
    錯擲抗告標的。具此，銓敘部為原處分機關，其行政處分顯
    屬不當，應依公務人員退休法第7條之規定，撤銷原處分。
    次查銓敘部復審聲請人退休具結文，發文日期為88年11月30
    日，而聲請人於93年10月20日向公務人員保障暨培訓委員會
    投訴，其亦於93年11月5日發函受理，顯然肯認聲請人未逾
    越公務人員退休法第9條，關於5年不行使而消滅之規定。又
    聲請人於工作崗位上因執行職務而成殘是事實，成殘後繼續
    任職，係受公務人員退休法第7條之保障，銓敘部認聲請人
    不符因公成殘之行政處分，顯與政府鼓勵公務人員勇於任事
    之精神相背離，亦違反公務人員保障法第10條及身心障礙者
    保護法第7條等規定。況聲請人成殘後再任職，由二等殘到
    重度殘，復併發多重脊椎病變後遺症，亦符合銓敘部91年12
    月19日書函所載，服務機關以同一事由給予公假住院治療，
    因公成殘退休要件辦理退休云云。
三、經查，本院95年度裁字第2263號裁定（下稱原確定裁定）維
    持臺北高等行政法院94年度訴字第2300號裁定，駁回聲請人
    之上訴，無非以：查本件聲請人向相對人（即榮民工程股份
    有限公司，下同）陳情以因公成殘退休，相對人於以90年10
    月12日（90）榮工人字第21507號書函復略以：「一、台端
    90年9月21日再陳情以因公成殘退休所詢事項敬覆如下：．
    ．．（二）依當時適用之公務人員退休法規定，因公傷身體
    殘廢不堪勝任職務者，得辦理公傷之命令退休，台端於前揭
    時間受傷及審定成殘後，繼續工作至88年7月1日退休，不符
    因公成殘退休規定，所請歉難辦理。」聲請人提起行政訴訟
    ，請求判決相對人應核定聲請人因公傷殘辦理命令退休。惟
    本件相對人並非退休案之核定機關，僅得為形式審查，並彙
    轉銓敘部，尚無准駁之權。是上開90年10月12日書函，僅係
    就聲請人陳情事項所為之事實敘述，並非本於行政權而對人
    民所為發生法律效果之單方行政行為，非屬行政處分，聲請
    人據以提起復審，復審決定以不受理駁回，並無不合，聲請
    人復提起行政訴訟，於法即有未合，應予駁回之。況聲請人
    所不服之相對人上開90年10月12日書函，依聲請人於復審階
    段所提之補正復審書上記載，其係於90年10月14日即已收受
    或知悉相對人上開90年10月12日書函，卻遲至93年11月2日
    始以書函向保訓會提起復審，此有保訓會總收文戳印可證，
    則縱如聲請人主張其為行政處分，其所提復審顯亦已顯逾行
    政程序法第98條所定1年之最長法定救濟期間，亦不得提起
    復審、行政訴訟。原審裁定予以駁回其訴，並無不合。抗告
    意旨仍執陳詞，求予廢棄，為無理由，應予駁回。本件聲請
    人雖執前詞，泛引行政訴訟法第273條第1項第1款、第2款規
    定聲請再審，惟觀其意旨，顯屬聲請人主觀法律見解，此種
    法律見解之歧異，尚不足以作為認定原確定裁定適用法規錯
    誤之依據。聲請人除以前揭理由指摘前審判決，對於有何再
    審事由之具體事由，並未指明，揆諸首揭說明，其再審之聲
    請難認為合法，應予駁回。
四、另本件聲請人係對本院95年度裁字第2263號原確定裁定聲請
    再審，惟原確定裁定之當事人為聲請人及榮民工程股份有限
    公司，銓敘部並非該確定原裁定之當事人，或該確定原裁定
    之既判力所及之人，聲請人將其列為相對人，於法不合，亦
    應予駁回。
依行政訴訟法第283條、第278條第1項、第104條、民事訴訟法第
95條、第78條，裁定如主文。
中　　華　　民　　國　　96　　年　　4　　 月　　12　　日
                  第三庭審判長法  官　劉　鑫　楨
                              法  官  陳　秀　美
                              法  官　梁　松　雄
                              法  官　劉　介　中
                              法  官　戴　見　草
以  上  正  本  證  明  與  原  本  無  異
中　　華　　民　　國　　96　　年　　4　　 月　　13　　日
　　　　　　　　　　　　　　　書記官　吳　玫　瑩
